【裁判字號】    97,裁,435
【裁判日期】    970111
【裁判案由】    地價稅
【裁判全文】
最  高  行  政  法  院  裁  定
                                     97年度裁字第00435號
上  訴  人  甲○○
被 上訴 人  臺北市稅捐稽徵處
代  表  人  乙○○
上列當事人間地價稅事件，上訴人對於中華民國96年6月7日臺北
高等行政法院95年度訴字第2247號判決，提起上訴，本院裁定如
下：
    主  文
上訴駁回。
上訴審訴訟費用由上訴人負擔。
    理  由
一、按對於高等行政法院判決之上訴，非以其違背法令為理由，
    不得為之，行政訴訟法第242條定有明文。依同法第243條第
    1項規定，判決不適用法規或適用不當者，為違背法令；而
    判決有同條第2項所列各款情形之一者，為當然違背法令。
    是當事人對於高等行政法院判決上訴，如依行政訴訟法第24
    3條第1項規定，以高等行政法院判決有不適用法規或適用不
    當為理由時，其上訴狀或理由書應有具體之指摘，並揭示該
    法規之條項或其內容；若係成文法以外之法則，應揭示該法
    則之旨趣；倘為司法院解釋或本院之判例，則應揭示該判解
    之字號或其內容。如以行政訴訟法第243條第2項所列各款情
    形為理由時，其上訴狀或理由書，應揭示合於該條項各款之
    事實。上訴狀或理由書如未依此項方法表明，或其所表明者
    與上開法條規定不合時，即難認為已對高等行政法院判決之
    違背法令有具體之指摘，其上訴自難認為合法。本件上訴人
    對於高等行政法院判決上訴，係以：騎樓之土地應屬上訴人
    個人所有，原審未注意騎樓土地所有權與建物所有權有密不
    可分之關係，且深信被上訴人將騎樓土地所有人之權益分予
    全體土地所有人之侵權行為為合法，其判決自有違誤等語，
    為其理由。惟核其所陳上述理由，無非係就原審取捨證據、
    認定事實之職權行使，指摘其為不當。且原判決已明：上
    訴人所爭執者既屬騎樓地減免面積之地價稅減徵，並非騎樓
    建物之房屋稅問題，而依土地稅減免規則第10條第1項第4款
    規定，系爭供公共通行之騎樓走廊地其上是5樓以上之建物
    ，故應減徵地價稅五分之一，而系爭土地又屬分別共有之土
    地，是被上訴人按系爭土地上有供公共通行之騎樓走廊地總
    面積乘以應減徵之五分之一，認屬全體土地所有權人可減免
    地價稅之面積總和，再按此面積乘以上訴人所有系爭土地之
    應有部分，得出上訴人可減免地價稅之騎樓地面積，核無不
    合。蓋地價稅之核課標的為土地，並非建物，故土地所有權
    人之土地上有供公共通行之騎樓走廊地者，依土地稅減免規
    則第10條規定自應就其土地持分比例享有該騎樓減免面積適
    用之地價稅減免，與騎樓建物面積所有權之歸屬，並無關聯
    性等語甚詳。上訴意旨泛言原審未審究其為系爭騎樓土地所
    有人等云，而未具體表明合於不適用法規、適用法規不當、
    或行政訴訟法第243條第2項所列各款之情形，難認對該判決
    之如何違背法令已有具體之指摘。依首揭說明，應認其上訴
    為不合法。
二、據上論結，本件上訴為不合法，依行政訴訟法第249條第1項
    前段、第104條、民事訴訟法第95條、第78條，裁定如主文
    。
中    華    民    國    97    年    1     月    11    日
                    最高行政法院第一庭
                        審判長法官  鄭  淑  貞
                              法官  黃  合  文
                              法官  吳  明  鴻
                              法官  鄭  小  康
                              法官  帥  嘉  寶
以  上  正  本  證  明  與  原  本  無  異
中    華    民    國    97    年    1     月    11    日
                              書記官  郭  育  玎


司法院資訊處製作；財團法人民間司法改革基金會備份。
